臺灣苗栗地方法院刑事判決　　　　　　　 96年度易字第114號
公　訴　人　臺灣苗栗地方法院檢察署檢察官
被　　　告　甲○○
上列被告因毒品危害防制條例案件，經檢察官提起公訴（95年度
偵字第5771號），本院判決如下：
    主  文
甲○○轉讓第三級毒品，累犯，處有期徒刑參月，如易科罰金，
以新臺幣壹仟元折算壹日。
　　事  實
一、甲○○前因違反麻醉藥品管理條例案件，經臺灣高等法院分
    別判處有期徒刑6 年2 月、8 月確定，於民國89年5 月2 日
    縮短刑假釋出獄，假釋期間交付保護管束，並於92年5 月20
    日假釋期滿未經撤銷假釋，視為執行完畢（構成累犯）。詎
    其仍不思悔改，竟基於轉讓第三級毒品之犯意，於95年8 月
    中旬某日，在其位於苗栗市水源里陽明7 號504 號房之租屋
    處，轉讓第三級毒品愷他命（Ketamine）1 小包（淨重0.06
    公克）予其友人乙○○。嗣乙○○於95年8 月31日5 時20分
    許，在苗栗市福麗里活動中心前，因未戴安全帽經警盤查，
    為警扣得上述愷他命1 小包，但警員誤認其持有上開毒品係
    屬第一級毒品海洛因，乃將乙○○依現行犯逮捕，始循線查
    獲上情。
二、案經苗栗縣警察局苗栗分局報告臺灣苗栗地方法院檢察署檢
    察官偵查起訴。
    理  由
一、本件訊據被告甲○○矢口否認轉讓第三級毒品犯行，辯稱：
    「我沒有這種東西，我沒有給她。照一般常理來講，如果乙
    ○○有的話，應該就會馬上用掉，且0.06公克僅是殘渣，我
    也沒有用過那種東西，0.06公克根本也不能用」等語。
二、惟查：
（一）證人乙○○經本院合法傳喚、拘提均未到庭，此有本院送
      達證書、警員報告書及本院辦理刑事案件電話紀錄查詢表
      在卷可憑。渠於檢察官偵查時結證稱：「（問：提示偵卷
      第7 頁，是否認識甲○○？）我認識，我知道這個人。」
      、「（問：他的綽號叫什麼？）難民。」、「（問：提示
      95年度毒偵字第1218號刑案報告書，95年8 月31日5 點20
      分，你在苗栗市福麗里活動中心前，被警方查獲妳的皮包
      內有1 包白色粉末，從何來？）甲○○給我的。」、「（
      問：他何時、地給妳的？）在他的住處，時間我忘了。」
      、「（問：距離妳被查獲前多久？）大概2 個星期了。」
      、「（問：他的住處在哪？）苗栗市陽明山莊，在豐田汽
      車附近。」、「（問：他拿給妳的時候，他有說什麼嗎？
      ）他問我要不要試試看。」、「（問：有說那是什麼？）
      他說是K 。」、「（問：K 是指K 他命嗎？）我不知道。
      」、「（問：與他關係？）朋友，但不是很熟。」、「（
      問：什麼時候認識？）95年年中。」、「（問：妳常去他
      家嗎？）不常，只去過2 次。」、「（問：妳與他有無任
      何的仇怨？）沒有。」、「（問：後來妳有用上開白色粉
      末嗎？）沒有，一直放到被警方查獲。」等語（以上參95
      年度偵字第5771號卷第61至62頁。證人乙○○的上述證詞
      ，自形式上觀察，並無顯不可信的情形，依據刑事訴訟法
      第159 條之1 第2 項的規定，自得作為本件認定犯罪事實
      的證據，附此敘明）。
（二）是由證人乙○○的上述證詞，可知渠係證稱與被告甲○○
      於95年年中某日認識，曾至被告甲○○在豐田汽車附近，
      位於苗栗縣苗栗市陽明山莊的住處2 次。於95年8 月31日
      為警查獲前2 星期左右，被告甲○○將為警扣案的愷他命
      1 包，交付與渠，並要求渠用看看，但渠並未使用即為警
      查獲。渠與被告甲○○並無冤仇等情。而證人乙○○，於
      上述時間，在苗栗市福麗里活動中心前為警查獲的白色粉
      末1 包，警員原先以為是第1 級毒品海洛因。但經送請法
      務部調查局鑑定的結果，認為送驗的檢品1 包含第三級毒
      品愷他命成分，淨重0.06公克（空包裝重0.32公克），此
      有法務部調查局95年9 月24日調科一字第09523019280 號
      鑑定書、苗栗縣警察局苗栗分局95年8 月31日栗警偵字第
      0950043110號刑事案件報告書、解送人犯報告書、苗栗縣
      警察局苗栗分局查獲毒品危害防制條例毒品初步鑑驗報告
      單各1 份、照片3 張、苗栗縣警察局苗栗分局搜索扣押筆
      錄、扣押物品目錄表各1 份在卷可考（以上均為影本，參
      95年度毒偵字第1218號卷第1 至2 頁、第6 至7 頁、第9
      至10頁、第22頁）。
（三）被告甲○○於95年9 月20日接受警員訊問時，陳稱與證人
      乙○○認識2 至3 個月等語（參95年度偵字第5771號卷第
      10頁）。其於檢察官訊問時陳稱：苗栗縣苗栗市陽明7號
      504 號房是其租屋處，與乙○○並無恩怨，乙○○曾去該
      住處1 、2 次等語（參同偵卷第38至39頁）。是由被告甲
      ○○之陳述，衡酌證人乙○○之證詞，可知證人乙○○證
      稱與被告甲○○認識的時間，去過被告甲○○位於苗栗市
      陽明7 號504 號房租屋處的次數，與被告甲○○無冤仇等
      情，均與被告甲○○上述陳述相符。由此足見，證人乙○
      ○上述證詞應屬真實。再查，證人乙○○持有第3 級毒品
      愷他命並未構成犯罪，自無供出毒品來源，而得依毒品危
      害防制條例第17條規定減輕其刑之可言。且證人乙○○與
      被告甲○○素無冤仇，實無誣指被告甲○○係轉讓第3 級
      毒品予渠之人，而獲減刑寬典的動機，由此益見渠上述證
      詞為真，應可採信。
（四）綜上，被告上述辯解，無非臨訟卸責之詞，不足為採。此
      外，復有第三級毒品愷他命1 小包，淨重0.06公克，扣案
      於95年度毒偵字第1218號案件中可佐，且有法務部調查局
      鑑定書1 份附卷可稽，其轉讓第三級毒品愷他命之犯行，
      洵堪認定。
三、核被告甲○○所為，係犯毒品危害防制條例第8 條第3 項轉
    讓第三級毒品罪。其轉讓第三級毒品前之持有低度行為，為
    轉讓第三級毒品的高度行為所吸收，不另論罪。又其前因違
    反麻醉藥品管理條例案件，經臺灣高等法院分別判處有期徒
    刑6 年2 月、8 月確定，於89年5 月2 日縮短刑假釋出獄，
    假釋期間交付保護管束，並於92年5 月20日假釋期滿未經撤
    銷假釋，視為執行完畢等情，此有臺灣高等法院被告前案紀
    錄表在卷可按。其於有期徒刑執行完畢後5 年內，故意再犯
    本件有期徒刑以上之罪，為累犯，應依刑法第47條第1 項規
    定，加重其刑。爰審酌被告無償轉讓第三級毒品愷他命予他
    人，害及他人身體健康，惡性非輕。又衡酌其於犯罪後否認
    犯行，足見其犯後態度不佳。並斟酌其犯罪之動機、目的、
    手段，復考量其轉讓的第三級毒品僅1 包，淨重僅0.06公克
    ，其犯行並非嚴重等一切情狀，量處如主文所示之刑，並諭
    知易科罰金的折算標準。
據上論斷，應依刑事訴訟法第299 條第1 項前段，毒品危害防制
條例第8 條第3 項，刑法第11條前段、第47條第1 項、第41條第
1項前段，刑法施行法第1條之1，判決如主文。
本案經檢察官魏宏安到庭執行職務。
中　　華　　民　　國　　96　　年　　5 　　月　　2 　　日
　　　　　　　　　刑事第三庭  審判長法　官　柳章峰
                                    法  官  吳國聖
                                    法  官  呂曾達
以上正本證明與原本無異。
如不服本判決，應於判決送達後10日內向本院提出上訴狀（應抄
附繕本）。告訴人或被害人如對於本判決不服者，應具備理由請
求檢察官上訴，其上訴期間之計算係以檢察官收受判決正本之日
期為準。
                                    書記官  許千士
中　　華　　民　　國　　96　　年　　5 　　月　　2 　　日
附錄本案論罪法條全文
毒品危害防制條例第8條第3項。
毒品危害防制條例第8條
轉讓第一級毒品者，處 1 年以上 7 年以下有期徒刑，得併科新
臺幣 1 百萬元以下罰金。
轉讓第二級毒品者，處 6 月以上 5 年以下有期徒刑，得併科新
臺幣 70 萬元以下罰金。
轉讓第三級毒品者，處 3 年以下有期徒刑，得併科新臺幣 30 萬
元以下罰金。
轉讓第四級毒品者，處 1 年以下有期徒刑，得併科新臺幣 10 萬
元以下罰金。
前四項之未遂犯罰之。
轉讓毒品達一定數量者，加重其刑至二分之一，其標準由行政院
定之。
